臺灣高雄地方法院刑事判決　　　　　　　　　　　　　九十三年度訴字第五七四號
　　公　訴　人　臺灣高雄地方法院檢察署檢察官
　　被　　　告　乙○○
　　指定辯護人　本院公設辯護人　甲○○
右列被告因強盜等案件，經檢察官提起公訴（九十三年度偵字第四一六八號、九十三
年度偵字第五○二五號）及移
左：
    主  文
乙○○連續攜帶兇器竊盜，累犯，處有期徒刑壹年，扣案之剪刀壹把、斜口鉗壹支、
扳手壹支、螺絲起子壹支均沒收之；又攜帶兇器竊盜，因脫免逮捕，當場施以強暴未
遂，累犯，處有期徒刑肆年，扣案之剪刀壹把、斜口鉗壹支、扳手壹支、螺絲起子壹
支均沒收之；應執行有期徒刑肆年拾月，扣案之剪刀壹把、斜口鉗壹支、扳手壹支、
螺絲起子壹支均沒收之。
    事  實
一、乙○○前因竊盜案件，經法院判處有期徒刑六月確定，於民國九十二年九月十九
    日執行完畢（起訴書誤載為六月十九日執行完畢）。仍不知悔改，基於意圖為自
己不法所有之概括犯意，騎乘其向原金池（起訴書誤載為許瑞峰）所借用之車號
    ＳＣＨ－八一六號機車，並攜帶客觀上足供兇器使用之剪刀一把、斜口鉗一支、
    扳手一支、螺絲起子一支（均放置在該機車之置物箱內）（起訴書漏未記載），
    連續於(一)九十三年二月七日某時許，至高雄市○○區○○路一一○二號三民家商
    旁，以前揭剪刀一把，破壞丁○○所有車牌號碼ＶＷ－三二七二號自小客車車門
    鎖後（毀損部分未據告訴），開啟車門進入車內竊取該車之音響主機一台，得手
    後離去。(二)於九十三年二月十一日上午九時許，在高雄市○○區○○路與東門路
    旁空地，以前揭剪刀撬開庚○○所有車牌號碼五Ｎ－五四三五號自小客車車門，
    竊取車內之ＣＤ箱一台，得手後離去，嗣經詹登嵐、何紅木英記下車號報警，經
    警循線於九十三年二月十一日下午八時許查獲，始知上情。(三)於九十三年二月十
    八日上午十時許，在高雄市三民區○○○路二九九號前，破壞己○○所有車牌號
    碼ＹＯ－五四二六號自小客車車門鎖（毀損部分未據告訴），進入車內竊取黑色
    公事包一只（內有面額新台幣（下同）九千五百元之聯邦商業銀行支票一張、國
    泰世華銀行信用卡一張），得手後離去。
二、乙○○另基於意圖為自己不法之所有，於九十三年二月二十一日騎乘前揭車號Ｓ
    ＣＨ－八一六號機車，攜帶客觀上足供兇器使用之前揭剪刀一把、斜口鉗一支、
    扳手一支、螺絲起子一支（均放置在前揭機車置物箱內）（起訴書漏未記載），
    前往高雄市楠梓區○○○街二一五巷口，以前揭剪刀一把，破壞丙○○所有車牌
    號碼Ｔ五－七二二三號自小客車右前車門鑰匙孔（毀損部分未據告訴），進入車
    內竊取車內財物並為搜尋財物時，為丙○○發現而未遂，丙○○以雙手捉住乙○
    ○之胸前衣服並將乙○○拉出車外，乙○○欲脫免逮捕，當場施強暴，手持剪刀
    抗拒，致該剪刀劃傷丙○○之左手背，致丙○○受有左手背刺傷之傷害（傷害部
    分未據告訴），並作勢要刺丙○○，以求逃離現場，乙○○掙脫後，因丙○○仍
    緊追在後而跑進高雄市楠梓區盛昌二一五巷內，嗣有巡邏員警經過，於同年月日
    上午十一時五十五分許，在高雄市○○區○○街二一五巷一弄口查獲，並扣得剪
    刀一把、斜口鉗一支、扳手一支、螺絲起子一支。
三、案經高雄市政府警察局左營分局、楠梓分局報請臺灣高雄地方法院檢察署檢察官
    偵查起訴及移送併案。
    理    由
一、右揭犯罪事實(一)，業據被告乙○○於本院調查、審理時坦承不諱，核與被害人丁
    ○○、庚○○、己○○之指訴情節相符、且經證人原金池、何紅木英、詹登嵐於
    警詢證述綦詳，且有高雄市政府警察局左營分局指認犯罪嫌疑人紀錄表二紙、車
    籍作業系統－查詢認可資料一紙、支票影本一紙、搜索扣押筆錄、贓物認領保管
    單二紙在卷可稽，並有扣案之剪刀一把、斜口鉗一支、扳手一支、螺絲起子一支
    可按，事證明確，被告此部分之犯行堪以認定。
二、右揭犯罪事實(二)，訊據被告固不否認其有破壞丙○○所有車牌號碼Ｔ五－七二二
    三號自小客車車門鑰匙孔，進入車內竊取財物，但尚未竊得財物，即被丙○○發
    現等情，惟矢口否認有何為脫免逮捕而施強暴於丙○○之犯行，並辯稱：當時是
    丙○○押著其胸口，其只想掙脫，並未作勢要刺丙○○云云。經查：
  (一)按刑法第三百二十九條準強盜罪之所謂施強暴或脅迫，只須有此行為即足，並不
    以致使被害人不能抗拒為必要。此與強盜罪係以強暴、脅迫等手段，致使被害人
    不能抗拒為構成要件者不同（最高法院九十一年度台上字第三七四六號判決要旨
    可資參照）。
  (二)證人丙○○證述：伊是先確定被告有無進入車內，伊確定被告有進入車內，伊就
    往伊車子所在之方向走去，因為被告坐在車上，在找東西，伊以雙手緊捉住被告
    胸前的衣服，將被告拖出車外，被告在掙扎，後來被告乙○○掙脫後，伊就發現
    伊的左手受傷，伊與被告面對面，近距離不到一公尺，伊有看到被告手上拿著一
    支小剪刀，是反握著小剪刀刀把，尖端露出來並舉起來對著伊，作勢要刺伊，意
    思就是說若伊還要去捉被告，被告就要刺伊，是在伊發現伊的手流血後，喊「你
    拿剪刀」，被告仍拿該剪刀作勢要刺伊等語明確，足認被告遭丙○○捉住為脫免
    逮捕，揮動手臂致所攜之剪刀劃傷丙○○，且被當有反握剪刀，並將剪刀尖端露
    出來作勢要刺丙○○，即是對被告施強暴行為，並不須致使丙○○致使不能抗拒
    為必要，故被告確實有欲脫免逮捕而對丙○○施強暴之犯行，則被告所辯顯不足
    採。
三、核被告所為，係犯刑法第三百二十一條第一項第三款加重竊盜罪、第三百三十條
    第二項、第一項加重準強盜未遂罪（起訴書雖載被告係犯刑法第三百二十九條之
    罪，惟公訴人已當庭變更起訴法條為刑法第三百三十條）。又被告三次竊盜犯行
    ，時間緊接，方法相同，觸犯構成要件相同之罪名，顯係基於概括犯意為之，依
    連續犯規定論以一罪，並依法加重其刑。又被告就攜帶兇器，並入車內搜尋財物
    ，以著手於竊盜犯行，但尚未偷得財物，即被丙○○發現，而捉住被告，被告進
    而當場施強暴予丙○○，其加重準強盜行為未遂，應依規定減輕其刑。被告所犯
    上開加重竊盜罪、加重準強盜未遂二罪，犯意各別，行為不同，應分論併罰。查
    被告前因竊盜案件，經法院判處有期徒刑六月確定，於九十二年九月十九日執行
    完畢，有卷附臺灣高等法院被告全國前案紀錄表在卷可按，其受有期徒刑之執行
    完畢，五年以內，再犯有期徒刑以上之罪，為累犯，依法遞加重其刑，刑之加重
    減輕，先加後減。爰審酌被告正值青壯年，不思己力以正當管道獲取財物，竟竊
    取他人財物滿足私慾，及行為手段、所竊取財物之價值、被害人所受損害之程度
    ，惟被告犯後坦承竊盜犯行，否認準強盜部分之犯行等一切情狀，量處如主文所
    示之刑，並定應執行刑。又扣案之剪刀一把、斜口鉗一支、扳手一支、螺絲起子
    一支為供被告犯罪所用之物，且為被告所有，業據被告供明在卷，應依刑法第三
    十八條第一項第二款均宣告沒收之。
四、公訴人移送併辦部分（即犯罪事實欄一(三)部分）與起訴竊盜部分之犯行，時間緊
    接，方法相同，觸犯構成要件相同之罪名，顯係基於概括犯意而為之，應屬裁判
    上一罪之連續犯關係，本院自應併予審理，附此敘明。
據上論斷，應依刑事訴訟法第二百九十九條第一項前段、刑法第五十六條、第三百二
十一條第一項三款、第三百三十條第二項、第一項、第四十七條、第二十六條前段、
第三十八條第一項第二款、第五十一條第五款，判決如主文。
本案經檢察官戊○○到庭執行職務。
中      華      民      國      九十三      年    六    月    十        日
                                  臺灣高雄地方法院刑事第七庭
                                      審判長法  官  曾逸誠
                                            法  官  廖純卿
                                            法  官  陳月雯
右正本證明與原本無異。
如不服本判決，應於判決送達後十日內，向本院提出上訴狀。
                                            書記官  林佳蓉
中      華      民      國      九十三      年    六    月    十一      日
附錄本案論罪科刑法條之全文：
中華民國刑法第三百二十一條
犯竊盜罪而有左列情形之一者，處六月以上、五年以下有期徒刑：
一  於夜間侵入住宅或有人居住之建築物、船艦或隱匿其內而犯之者。
二  毀越門扇、牆垣或其他安全設備而犯之者。
三  攜帶兇器而犯之者。
四  結夥三人以上而犯之者。
五  乘火災、水災或其他災害之際而犯之者。
六  在車站或埠頭而犯之者。
前項之未遂犯罰之。
中華民國刑法第三百三十條第二項：
犯強盜罪而有第三百二十一條第一項各款情形之一者，處七年以上有期徒刑。
前項之未遂犯罰之。
